# 各个上市公司通常都会在哪里披露各自对并购基金的账务处理呢？

提问人：姜国驸马 时间：2015-10-01 00:15:35
我在会计师事务所工作，刚工作不久。现在部门经理让我在网上查找一下都有哪些上市公司成立了并购基金、这些并购基金的账务处理是怎样的（例如浮盈、浮亏是怎么处理的等等），然后再让我把这些资料统计成一份Word文档。 我在巨潮网上查找了一下，我只查到了都有哪些上市公司成立过并购基金，但是我在相关的审计报告、年度报告中并没有找到对账务处理的详细介绍，只是在报告的表格中看到了最终的会计科目（例如可供出售金融资产等等）和数字。那么部门经理让我统计资料、统计各个并购基金的账务处理，我就只统计最终的结果吗？不用统计账务处理的过程吗？ 各个上市公司通常都会在哪里披露各自对并购基金的账务处理呢？部门经理让我统计各个并购基金的账务处理，我该去哪找这些资料呀？审计报告、年度报告当中好像也没有吧？谢谢。

回答人：chenyiwei
一般可能在金融资产或长期股权投资中核算。因此首先请查找金融工具和长期股权投资的会计政策。 具体项目的附注披露可以在以下项目中查找：可供出售金融资产、长期股权投资、投资收益、在其他主体中的权益等（此类并购基金属于结构化主体，按 41 号准则规定是有特殊的信息披露要求的）。

提问人：呼叫帮助 时间：2017-06-08 21:43:49
将并购基金作为“持有至到期投资”核算的有：楚天高速——武汉天风睿信资本投资中心（有限合伙）；—— 备注：合伙 将并购基金作为“可供出售的金融资产”核算的有：爱尔眼科——北京华泰瑞联并购基金；——备注：合伙 将并购基金作为“长期股权投资”核算的有：新兴铸管——重庆宸西投资合伙企业（有限合伙）——注：合营 上市公司投资并购基金会计处理均不完全相同，请问陈版您倾向哪种处理？

回答人：chenyiwei
并购基金的会计处理问题在版面上讨论过很多，请自行搜索。而且后续证监会在 2015 、 2016 年上市公司年报会计监管报告中都有提及。